【裁判字號】    89,毒抗,464
【裁判日期】    891020
【裁判案由】    觀察、勒戒
【裁判全文】
台灣高等法院台南分院刑事裁定                    八十九年度毒抗字第四六四號
    抗告人  甲○○
右列抗告人因觀察、勒戒案件，不服台灣臺南地方法院八十九年毒聲字第二五八四號
，中華民國八十九年十月二十日裁定（八十九年度聲觀字第一二五八號、八十九年度
營毒偵字第二八五號），提起抗告，本院裁定如左：
    主  文
抗告駁回。
    理  由
一、本件抗告意旨略以：抗告人否認曾經有吸食毒品，依醫學之註解，未吸食毒品者
    如與吸食者同處一室時，未吸食者，尿液也可成毒品陽性反應，俗稱：「二手吸
    食者」，抗告人即可為「二手吸食者」。又按觀察勒戒處分立法意旨「有吸食毒
    品者，有再次自新機會」，請求再次取尿送驗，並准賜撤銷原裁定云云。
二、經查：
（一）抗告人甲○○於八十九年六月十九日或回溯三日內之某時，在不詳地點施用第
      二級毒品安非他命，為警於八十九年六月十九日三時四十分許在國道一號岡山
      收費站北向處查獲，抗告人雖否認前揭事實，惟查抗告人尿液經送驗後呈安非
      他命陽性反應，有高雄縣衛生局出具之尿液檢驗報告附卷可稽，又經送調查局
      複驗，以氣相層析質譜儀分析法確認結果呈甲基安非他命陽性反應。
（二）按相關醫學報告，除非係長時間內，在密閉空間，「故意」且大量吸入，否則
      不可能因吸入二手煙，而在尿液中檢驗出毒品反應。抗告人辯稱其為二手吸食
      者，惟其於何時地長時間吸入二手煙及何以故意且大量吸入均未能明確舉證，
      故抗告人所辯不足採信。
（三）再者，抗告人之尿液係先經篩檢有安非他命陽性反應，再經以氣相層析質譜儀
      分析法確認甲基安非他命陽性反應，有法務部調查局（八九）陸（一）字第八
      九○七七五三七號檢驗通知書乙紙附卷可稽。理論上，扣除人為因素（例如檢
      體污染），「氣相層析質譜儀」之精確度接近百分之百，發生假陽性之錯可能
      性極低，此有行政院國軍退除役官兵輔導委員會榮民總醫院八十三年三月一日
      （八三）北總有字第０一八五五號函可資參照。據此，抗告人施用安非他命之
      犯行，堪以認定。又抗告人嗣後如刻意未施用安非他命，其尿液、血液自不可
      能呈安非他命陽性反應，所請再予重新採驗，非為必要。
三、綜上各情相互參酌，抗告人於採尿前施用安非他命之犯行，洵堪認定，原審依毒
    品危害防制條例第二十條第一項、觀察勒戒處分執行條例第三條第一項規定，裁
    定將被告送勒戒處所觀察、勒戒，並無違誤，抗告論旨指摘原裁定不當，求為廢
    棄，非有理由，應予駁回。
四、依上論結，應依刑事訴訟法第四百十二條，裁定如主文。
中      華      民      國    九十      年      一      月      三      日
                              台灣高等法院刑事第四庭
                                  審判長法  官
                                        法  官
                                        法  官
不得抗告


司法院資訊處製作；財團法人民間司法改革基金會備份。
